# 【请教陈版主，急急！】无产权证车位的会计处理

提问人：ZLY326 时间：2022-12-16 15:52:44
陈版您好，
请教一个问题，我司购入了一批无产权证的车位，请问在入账处理时，是否需要区分人防or非人防车位分别进行会计处理？
非人防车位——虽然没有产权证但是有处置权，因此放在“无形资产”核算，
人防车位：根据公开信息查到，虽然购入之后没有处置权，但是我可以转租呀？放在无形资产有没有问题？还是说一定要放到长期待摊里面？比如实务中我们买的某个核算软件，也只有使用权，没有处置权，但是也放在无形资产核算。

回答人：chenyiwei
实务中确实有将购入的人防车位确认为长期待摊费用的做法，但其理论上也满足无形资产准则对于无形资产的“可辨认性标准”规定，也可以确认为无形资产。
确认为何种类别的资产不是主要问题，但需要对人防车位的权利受限问题在附注中充分披露，这才是主要问题。